ACORDAO-COMPLETO-2363137

ACÓRDÃO DE RELAÇÃO

ACÓRDÃO DE RELAÇÃO 6154/2019 ATA 25/2019 - PRIMEIRA CÂMARA

Acórdão 6154/2019-TCU-Primeira Câmara
Os Ministros do Tribunal de Contas da União, reunidos em sessão da Primeira Câmara, ACORDAM, por unanimidade, com fundamento no art. 113, § 1º, da Lei 8.666/1993, c/c os arts. 235 e 237, VII, do Regimento Interno deste Tribunal, e no art. 103, § 1º, da Resolução - TCU 259/2014, quanto ao processo a seguir relacionado, em conhecer da representação; em indeferir o pedido de concessão de medida cautelar formulado pelo representante, tendo em vista a inexistência dos elementos necessários para sua adoção; em, no mérito, considerar a presente representação improcedente; em  dar ciência desta deliberação à Câmara dos Deputados, à Partner Security Serviços de Segurança Ltda. e à autora da representação, encaminhando-lhes cópia da instrução da unidade técnica; e em arquivar o processo, sem prejuízo da adoção das medidas especificadas a seguir:
1. Processo TC-Processo 008.687/2019-6 (REPRESENTAÇÃO) 
	1.1. Interessado: Partner Security Serviços de Segurança Ltda. (12.817.803/0004-65) 
	1.2. Entidade: Câmara dos Deputados
	1.3. Relator: Ministro Benjamin Zymler
	1.4. Representante do Ministério Público: não atuou
	1.5. Unidade Técnica: Secretaria de Controle Externo de Aquisições Logísticas (Selog) .
	1.6. Representação legal: Fausto Domingos Nascimento Neto (314.142/OAB-SP) , representando Partner Security Serviços de Segurança Ltda.; Monique Rafaella Rocha Furtado (34131/OAB-DF) e outros, representando Soberana Segurança e Vigilância Ltda. 
	1.7. Determinações/Recomendações/Orientações: 
	1.7.1. dar ciência à Câmara dos Deputados, com fundamento no art. 7º da Resolução - TCU 265/2014, sobre as seguintes impropriedades/falhas, identificadas no Pregão Eletrônico 38/2019, que infringiram jurisprudência deste Tribunal (v.g. Acórdão 256/2005, 290/2006, 1.327/2006, 332/2010, 1.097/2019, todos do Plenário) para que sejam adotadas medidas internas com vistas à prevenção de ocorrência de outras semelhantes:
	1.7.1.1.  ausência de justificativas para adoção dos porcentuais específicos acima do valor salarial médio de mercado, assim como para as disparidades verificadas entre esses porcentuais aplicados ao supervisor/encarregado de turno (13,63% e 13,34%) e vigilante (28,96%) ; e
	1.7.1.2. não demonstração de que as pesquisas salariais contemplaram amostra de contratações com características similares à da Câmara dos Deputados, em face das particularidades dos serviços a serem prestados à instituição.

Primeira Câmara

Câmara dos Deputados

ACORDAO-COMPLETO-2382906

Acórdão 13438/2019 - Primeira Câmara

BENJAMIN ZYMLER

Fausto Domingos Nascimento Neto (314.142/OAB-SP), representando Partner Security Serviços de Segurança Ltda.; Monique Rafaella Rocha Furtado (34131/OAB-DF) e outros, representando Soberana Segurança e Vigilância Ltda.

Não atuou

REPRESENTAÇÃO (REPR)

Secretaria de Controle Externo de Aquisições Logísticas (Selog).